臺灣桃園地方法院刑事判決　　　　　　　　　　　　　九十一年度易字第六九一號
　　公　訴　人　臺灣桃園地方法院檢察署檢察官
　　被　　　告　乙○○
右列被告因竊盜案件，經檢察官提起公訴（九十一年度偵字第三三一四號），本院判
決如左：
    主  文
乙○○竊盜，累犯，處有期徒刑拾月。
    事  實
一、乙○○前有多次竊盜前科，其中於民國八十七年間所犯之加重竊盜罪，經台灣高
    雄地方法院以八十七年度易字第四二七八號判處有期徒刑二年確定，並於民國九
    十年一月十日執行完畢，詎仍不知悔改，復基於意圖為自己不法所有之犯意，於
    民國九十一年一月十二日上午十時餘許，在莒光號第十七次南下對號列車上，趁
    該車行經桃園火車站至中壢火車站間車上人潮擁擠之際，徒手竊取甲○○所有之
    黑色皮夾一個（內有身分證、郵局金融卡、健保卡、駕照、行照等各一枚及現金
    新台幣二千元），得手後旋在中壢火車站下車，並持竊得之郵局金融卡至附近安
    泰銀行、玉山銀行提款機企圖詐領現款，然因密碼錯誤而無法提領致未得逞，遂
    將客戶交易明細單丟棄，嗣鐵警發現列管之（慣竊）乙○○行蹤可疑而跟隨在後
    ，經撿拾乙○○所丟棄之客戶交易明細單而循線查獲甲○○失竊上情。
二、案經內政部警政署鐵路警察局第一警務段報請臺灣桃園地方法院檢察署檢察官偵
    查起訴。
    理  由
一、訊據被告對其曾於右揭時間在中壢火車站前提領現款未果乙情，固不諱言，惟矢
    口否認竊盜，並辯稱是日渠從高雄搭火車到台北，於中壢下車，係用自己之提款
    卡提款，然於按數字「２」鍵時，不知何原因提款卡即退出來致未能提領，未曾
    竊取他人皮包云云。然據證人即執勤警員陳錡鋒於偵查中結證稱「‧‧‧準備搭
    車北上去巡邏時，看到被告出站，看到她向售票員說她要去７－１１買東西，她
    想從進站地方出站，但我注意她未買東西，我就跟隨她，因她是我們列管的竊犯
    ，看到她去玉山及安泰提款機去提款，我想了解提款卡是否她本人的，但她看到
    我就跑，之後查出被害人是甲○○，她是當天火車上之乘客，她說在車上被竊」
    等語，核經警撿拾之安泰商業銀行客戶交易明細單上載之帳號為「000000000000
    0000」，該帳號係被害人甲○○所有，然當時甲○○在列車上並未在中壢火車站
    下車提款，已據被害人於警訊時陳述甚詳，而該次提款所以無法完成交易，係因
    密碼錯誤所致，且經多次嚐試均因密碼錯誤致無法提領，有玉山銀行、安泰銀行
    之自動櫃員機交易日報表在卷可稽，足認顯非被害人自己所提領，否則亦不致於
    一再輸錯密碼；又該次提款交易時間為民國九十一年一月十二日上午十時二十一
    分，有該客戶交易明細單一紙附卷可按，另依提款機監視錄影帶顯示於上揭時間
    提款之客戶確為被告，亦有翻拍自監視錄影帶之相片四張附卷可憑，雖該相片上
    顯示之時間為上午十時六分，然據安泰銀行中壢分行稱其裝設於中壢火車站之提
    款機監視錄影帶上顯示之時間較實際時間慢約十五分鐘，此有該分行所立之書據
    一紙在卷足按，則被告提款之時間即與其所丟棄之該客戶交易明細單所示時間相
    符，而該客戶交易明細單確係被告所丟棄，亦經警詳載於報告書，有警局報告書
    可憑，是被害人遭竊之該提款卡確經被告持以欲提領現款乙情，已無庸置疑。從
    而，被害人之財物係遭被告所竊已甚顯明，所辯要係卸責之詞，不可採信，是故
    本件事證明確，被告犯行堪以認定。
二、核被告乙○○之所為，係犯刑法第三百二十條第一項之竊盜罪。被告於民國八十
    七年間曾犯竊盜罪，經台灣高雄地方法院判處有期徒刑二年確定，並於民國九十
    年一月十日執行完畢，此有台灣桃園地方法院檢察署刑案資料查註紀錄表及台灣
    高等法院被告全國前案紀錄表各一份附卷可稽，其於受有期徒刑之執行完畢後五
    年以內再犯本件有期徒刑以上之罪，為累犯，應依刑法第四十七條規定加重其刑
    。至被告雖曾持竊得之提款卡欲圖利用提款機詐領她人存款，然所為因未得逞而
    僅止於未遂階段，因刑法第三百三十九條之二之利用自動付款設備詐欺罪並不處
    罰未遂犯，故此部分行為尚不構成犯罪，附此說明。爰審酌被告犯罪之動機、目
    的、手段、竊取財物之價值、所生危害、前亦曾犯有竊盜罪行及犯罪後態度等一
    切情狀，量處如主文所示之刑示懲。
據上論斷，應依刑事訴訟法第二百九十九條第一項前段，刑法第三百二十條第一項、
第四十七條、罰金罰鍰提高標準條例第一條前段，判決如主文。
本案經檢察官吳廣莉到庭執行職務。
中　　　華　　　民　　　國　　九十一　　年　　　六　　　月　　　四　　　日
                                    臺灣桃園地方法院刑事第三庭
  法  官  鄭新後
右為正本證明與原本無異。
如不服本判決，應於本判決送達後十日內向本院提出上訴狀（應附繕本），上訴於台
灣高等法院。
                                        書記官  劉寶霞
中　　　華　　　民　　　國　　九十一　　年　　　六　　　月　　　四　　　日
●附論罪科刑依據之法條：
◎刑法第三百二十條：
  意圖為自己或第三人不法之所有，而竊取他人之動產者，為竊盜罪，處五年以下
    有期徒刑、拘役或五百元以下罰金。
  意圖為自己或第三人不法之利益，而竊佔他人之不動產者，依前項之規定處斷。
  前二項之未遂犯罰之。
